臺灣士林地方法院民事裁定             100年度小上字第82號
上  訴  人  謝銘珈
被上訴人    蔡明海
                      樓
上列當事人間返還押租金事件，上訴人對於中華民國100 年10月
5 日本院士林簡易庭第一審小額判決（100 年度士小字第1203號
），提起上訴，本院裁定如下：
    主  文
上訴駁回。
第二審訴訟費用新臺幣壹仟伍佰元由上訴人負擔。
    理  由
一、按關於請求給付金錢或其他代替物或有價證券之訴訟，其標
    的金額或價額在新臺幣（下同）10萬元以下者，適用小額程
    序；次按對於小額訴訟之第一審裁判之上訴，非以其違背法
    令為理由不得為之，民事訴訟法第436 條之8 第1 項、第43
    6 條之24第2 項分別定有明文。又按上訴狀內應記載上訴理
    由，表明下列各款事項：一原判決所違背之法令及其具體內
    容。二依訴訟資料可認為原判決有違背法令之具體事實，觀
    諸民事訴訟法第436 條之25規定甚明。亦即其上訴狀應就第
    一審判決如何違背法令為具體之指摘，並揭示該法規之條項
    或其內容，若係成文法以外之法則，應揭示該法則之旨趣，
    倘為司法院解釋或最高法院之判例，則應揭示該判解之字號
    或其內容，或揭示如何當然違背法令之事實，上訴狀如未依
    此項方法表明者，即難認為已對第一審判決之違背法令有具
    體之指摘（最高法院71年台上字第314 號判例參照）。再按
    上訴狀內未表明上訴理由者，上訴人應於提起上訴後20日內
    ，提出理由書於原審法院，未提出者，毋庸命其補正，由原
    審法院以裁定駁回之，民事訴訟法第436 條之32第2 項準用
    同法471 條第1 項之規定至明。
二、本件訴訟標的金額為10萬元以下，原審乃依小額訴訟程序審
    理，而上訴人對於該小額訴訟第一審判決不服，於民國100
    年10月24日提出上訴，其上訴理由略謂：被上訴人以口頭向
    上訴人表示終止租約時，上訴人已當場表明：被上訴人須依
    兩造訂立之房屋租賃契約書（下稱系爭租賃契約）第18條約
    定，賠償上訴人1 個月的租金，並自押租金中取償，系爭租
    賃契約始屬合法終止。原判決竟依被上訴人片面主張，認定
    租約終止、被上訴人應依系爭租賃契約第5 條、第7 條約定
    返還押租金云云，顯無理由。另上訴人主張有他人於承租房
    屋內吸毒云云，亦與事實不符。並聲明請求：原判決廢棄；
    被上訴人在第一審之訴駁回。
三、經核上訴人所提上訴理由，無非係就原審取捨證據、認定事
    實之職權事項任加指摘，顯未依上開法條及判例意旨，具體
    指出原判決違背何等法規之內容及事實。揆諸上開說明，本
    件上訴即難認為合法，爰依法裁定駁回其上訴。
四、本件訴訟費用額，確定如主文所示之金額，並應由上訴人負
    擔。
五、據上論結，本件上訴為不合法，依民事訴訟法第436 條之32
    第2 項、第444 條第1 項、第436 條之19、第95條、第78條
    ，裁定如主文。
中    華    民    國    100   年    12    月    13    日
                  民事第二庭  審判長法  官  林政佑
                                    法  官  黃欣怡
                                    法  官  王怡雯
以上正本係照原本作成。
本裁定不得抗告。
中    華    民    國    100   年    12    月    13    日
                                    書記官  林冠伶